【裁判字號】    95,交聲,104
【裁判日期】    950317
【裁判案由】    違反道路交通管理處罰條例聲明異議
【裁判全文】
臺灣臺北地方法院交通事件裁定
異議人即
受處分人    乙○○  58歲民.
上列異議人即受處分人因違反道路交通管理處罰條例事件，對
於臺北市交通事件裁決所於中華民國95 年1月18日所為處分（
原處分案號：北市裁二字第裁22-Z00000000號），聲明異議，
本院裁定如下：
    主  文
異議駁回。
    理  由
一、按汽車行駛高速公路應依速限標誌指示，高速公路管制規
    則第5條第1項前段定有明文；汽車行駛於高速公路或設站
    管制之道路，而不遵管制之規定者，處汽車駕駛人新臺幣
    （下同）3,000元以上6,000元以下罰鍰，並各記違規點數
    1點，道路交通管理處罰條例第33 條1項、第63條第1項第
    1款定有明文。
二、本件異議人即受處分人乙○○於民國94 年11月27日下午9
    時26分許，駕駛車號DX—2726號自用小客車行經國道一號
    公路南向78公里限速時速100公里之路段，以時速115公里
    之速度行駛，為內政部警政署國道公路警察局第二警察隊
    員以測速器（雷射測速槍）測得超速行為當場攔停，並以
    受處分人有違反道路交通管理處罰條例第33 條第1項規定
    之行為掣單舉發，經受處分人簽收。嗣受處分人於應到案
    日期前申訴，原處分機關函請舉發機關調查結果，仍認受
    處分人有上開超速行駛之違規行為，乃依道路交通管理處
    罰條例第33條第1項及第63條第1項第1款規定於95年1月18
    日裁處受處分人罰鍰3000元，並記違規點數一點。
三、訊據受處分人雖自承於上揭時地駕駛上開自用小客車為警
    攔停並簽收舉發通知單之事實，惟矢口否認有何超速違規
    行為，辯稱：舉發當時伊行駛於外側車道，前方有兩部車
    急速行駛，雷達測速器顯示超速15公里是前部疾駛車的，
    且伊駕車從未超速，亦無超速記錄等語。惟查：受處分人
    駕駛前開車輛於前揭時、地，超速行駛於高速公路之事實
    ，業據證人即舉發員警黃權宜於本院95年3月3日調查時，
    以具結擔保其供述之真實性，證稱：「（問：請陳述當時
    違規情形？）當時是由甲○○警員拿雷射槍測量超速，後
    來甲○○警員說乙○○有超速，請我將警示燈打開，我們
    把乙○○攔下來。」另一舉發員警甲○○亦到庭證稱：「
    （問：請陳述當時違規情形？）高速公路的速限是100 公
    里，違規單上開115公里，他超速15(公里)，我是用雷射槍
    測的，雷射槍一次只能測一部車，我們當時把他攔下來，他
    太太先下來，後來這位先生才下來，一開始他沒有承認，後
    來有承認，但要簽名的時候又不承認。」「現在的雷射槍，
    只要前面沒有障礙物，不管第幾部車都可以測的到。」「我
    們在那個點可以測到450公尺，雷射槍從瞄準到測出結果是
    0.3 秒，當時測出的距離是200多公尺，我還有5、6秒的攔
    停時間，絕對可以攔到異議人，絕對沒有說從前面的車開的
    比較快沒有辦法攔就攔他的車，因為那個反應時間非常充裕
    。」（參見本院95年3月3日調查筆錄）按證人黃權宜、甲○
    ○乃原處分機關認定受處分人有前開違規行為之原證人，其
    到庭在本院法官面前以言詞證述本件受處分人有無前開違規
    情形，既與異議人素不相識，復無仇怨，自無設詞誣陷致身
    觸偽證重罪之必要，且於本件卷存證據資料內並無任何積極
    證據足以證明證人黃權宜、甲○○上開供述係屬虛偽，又無
    有足以令人顯信其供述為不可採之品性證據或前科證據存在
    ，本院自不得僅以證人為本件開單舉發異議人之員警而全盤
    抹煞其在訴訟上所具有之原證人資格，足認證人上開所述，
    堪予採信。再者，雷射槍測速器係執勤人員經由測速器之瞄
    準鏡對準目標（單一車輛）扣發射板機即可精確測出所瞄準
    目標之速度，行速數據並顯示於抬頭液晶顯示器內，為本院
    審理同類型之案件職務上所已知，是員警甲○○透過測速器
    之瞄準鏡所測之對象不僅為特定、單一，在瞄準當時即確知
    所測之車輛為何，當無誤認之理，且若員警所測得之車速確
    屬前部疾駛車輛之車速卻不及攔停該車輛，員警自得依道路
    交通管理處罰條例之規定對該車輛逕行舉發，要無舉發異議
    人以為替代之必要。復參酌異議人於受舉發時所言反覆，又
    未能就其前方疾駛之車輛提出或請求本院調查任何對其有利
    之證據資料，以使本院對證人所供述受處分人違規之事實產
    生任何合理之懷疑，僅空言猜測員警可能誤判云云；又交通
    警察掣單舉發違反道路交通管理處罰條例所列之違規事實，
    本質上為行政處分，係公務員基於職務上之權力，依法就特
    定之具體事件所為之具公法上效果之單方面行政行為，基於
    公務員為公法上行為具有公信力之原則，該行政行為當可被
    推定為真正，其據以依法處分之事實認定亦為正確無誤。綜
    上所述，受處分人前開所辯，尚難採信，本件事證已臻明確
    ，受處分人之上揭違規行為堪以認定。
據上論斷，依道路交通案件處理辦法第19條，裁定如主文。
中    華    民    國    95    年    3    月    17    日
            臺灣臺北地方法院交通法庭  法  官  趙子榮
上正本證明與原本無異。
如不服本裁定，應於裁定送達後5日內，向本院提出抗告狀。
                                      書記官  蔡金臻
中    華    民    國    95    年    3     月    17    日


司法院資訊處製作；財團法人民間司法改革基金會備份。
